臺灣臺北地方法院民事裁定
111年度聲再字第2313號
                                   111年度聲再字第2314號
                                   111年度聲再字第2315號
                                   111年度聲再字第2316號
                                   111年度聲再字第2317號
                                   111年度聲再字第2318號
                                   111年度聲再字第2319號
                                   111年度聲再字第2320號
                                   111年度聲再字第2321號
                                   111年度聲再字第2322號
                                   111年度聲再字第2323號
                                   111年度聲再字第2324號
                                   111年度聲再字第2325號
                                   111年度聲再字第2326號
                                   111年度聲再字第2327號
                                   111年度聲再字第2328號
                                   111年度聲再字第2329號
                                   111年度聲再字第2330號
                                   111年度聲再字第2331號
                                   111年度聲再字第2332號
                                   111年度聲再字第2333號
                                   111年度聲再字第2334號
                                   111年度聲再字第2335號
                                   111年度聲再字第2336號
                                   111年度聲再字第2337號
                                   111年度聲再字第2338號
                                   111年度聲再字第2339號
                                   111年度聲再字第2340號
再審聲請人  姜廣利  
上列再審聲請人與再審相對人中華電信股份有限公司個人家庭分
公司（原名中華電信股份有限公司臺灣北區電信分公司）間聲請
再審事件，再審聲請人對於如附表「原確定裁定案號」欄所示確
定裁定聲請再審，本院裁定如下：
    主  文
再審聲請均駁回。
再審訴訟費用均由再審聲請人負擔。
    理  由
一、聲請人聲請再審意旨略以：伊請求精神補償費新臺幣800萬
    元，相對人並未有異議，即表示同意伊之請求，是上開聲請
    再審理由，難謂無勝訴之望，故原確定裁定顯有民事訴訟法
    第469條第6款之判決不備理由之違法，且原確定裁定以民事
    訴訟法第507條、第501條、第496條第1項第1款規定駁回其
    再審之聲請，顯然不合於法律規定。爰依民事訴訟法第507
    條準用同法第496條第1項第1款規定聲請再審等語。
二、按對於確定裁定聲請再審，依民事訴訟法第507條準用同法
    第501條第1項第4款之規定，須表明再審理由及關於再審理
    由並遵守不變期間之證據。所謂表明再審理由，必須指明確
    定裁定有如何合於法定再審事由之具體情事，始為相當，倘
    僅泛言有何條款之再審事由，無具體情事者，仍難謂已合法
    表明再審事由；又其未表明者，無庸命其補正，即得逕行駁
    回（最高法院109年度台簡聲字第14號、106年度台簡聲字第
    36號裁判意旨參照）。又按民事訴訟法第507條準用第496條
    第1項第1款所謂適用法規顯有錯誤，係指確定裁判所適用之
    法規，顯然不合於法律規定，或與司法院現尚有效及大法官
    會議之解釋，或消極的不適用法規，顯然影響裁判者而言，
    不包含漏未斟酌證據、理由不備、理由矛盾、取捨證據及認
    定事實錯誤之情形在內（最高法院109年度台聲字第886號裁
    判意旨參照）。
三、經查，聲請人對如附表「原確定裁定日期及案號」欄所示確
    定裁定聲請再審，僅泛言原確定裁定顯有民事訴訟法第469
    條第6款之判決不備理由之違法，且原確定裁定以民事訴訟
    法第507條、第501條、第496條第1項第1款規定駁回其再審
    之聲請，顯然不合於法律規定等語，惟未具體指明前揭裁定
    所持理由，有何顯然不合於法律規定，或違反有效之司法院
    解釋，或消極的不適用法規，顯然影響裁判之情事，難認聲
    請人已就原確定裁定合法表明聲請再審之理由，揆諸前揭說
    明，本件聲請自非合法，應予駁回。
四、依民事訴訟法第507條、第502條第1項、第95條、第78條，
    裁定如主文。
中　　華　　民　　國　　111 　年　　10　　月　　26　　日
                  民事第一庭    審判長法　官　賴錦華
　　　　　　　　　
　　　　　　　　　                    法  官  蘇嘉豐
　　　　　　　　　
　　　　　　　　　                    法  官  熊志強

以上正本係照原本作成。
本裁定不得抗告。
中　　華　　民　　國　　111 　年　　10　　月　　26　　日
                                      書記官　蔡斐雯 
　　　　　　　　　　　　　　　　
附表：
編號 原確定裁定日期及案號 聲請再審事件案號 1 民國111年2月25日 111年度聲再字第551號 111年度聲再字第2313號 2 民國111年2月25日 111年度聲再字第552號 111年度聲再字第2314號  3 民國111年2月25日 111年度聲再字第553號 111年度聲再字第2315號  4 民國111年2月25日 111年度聲再字第554號 111年度聲再字第2316號  5 民國111年2月25日 111年度聲再字第555號 111年度聲再字第2317號 6 民國111年2月25日 111年度聲再字第556號 111年度聲再字第2318號 7 民國111年2月25日 111年度聲再字第557號 111年度聲再字第2319號 8 民國111年2月25日 111年度聲再字第558號 111年度聲再字第2320號 9 民國111年2月25日 111年度聲再字第559號 111年度聲再字第2321號 10 民國111年2月25日 111年度聲再字第560號 111年度聲再字第2322號 11 民國111年2月25日 111年度聲再字第561號 111年度聲再字第2323號 12 民國111年2月25日 111年度聲再字第562號 111年度聲再字第2324號 13 民國111年2月25日 111年度聲再字第691號 111年度聲再字第2325號 14 民國111年2月25日 111年度聲再字第692號 111年度聲再字第2326號 15 民國111年2月25日 111年度聲再字第693號 111年度聲再字第2327號 16 民國111年2月25日 111年度聲再字第694號 111年度聲再字第2328號 17 民國111年2月25日 111年度聲再字第695號 111年度聲再字第2329號 18 民國111年2月25日 111年度聲再字第696號 111年度聲再字第2330號 19 民國111年2月25日 111年度聲再字第697號 111年度聲再字第2331號 20 民國111年2月25日 111年度聲再字第698號 111年度聲再字第2332號 21 民國111年2月25日 111年度聲再字第699號 111年度聲再字第2333號 22 民國111年2月25日 111年度聲再字第700號 111年度聲再字第2334號 23 民國111年2月25日 111年度聲再字第701號 111年度聲再字第2335號 24 民國111年2月25日 111年度聲再字第702號 111年度聲再字第2336號 25 民國111年2月25日 111年度聲再字第703號 111年度聲再字第2337號 26 民國111年2月25日 111年度聲再字第704號 111年度聲再字第2338號 27 民國111年2月25日 111年度聲再字第705號 111年度聲再字第2339號 28 民國111年2月25日 111年度聲再字第706號 111年度聲再字第2340號